臺灣新竹地方法院簡易庭小額民事判決　九十一年度竹小字第二二九號
　　原　　　告　振吉電化廠股份有限公司
　　法定代理人　甲○○
　　訴訟代理人　沈祖向
　　被　　　告　王金玉
右當事人間請求給付貨款事件，本院判決如左：
    主    文
被告應給付原告新臺幣陸萬貳仟肆佰肆拾元，及自民國九十一年五月二十一日起至
清償日止，按年息百分之五計算之利息。
訴訟費用新台幣玖佰陸拾伍元由被告負擔。
本判決第一項得假執行。
    事實及理由
一、原告訴之聲明：如主文第一項所示。
二、事實摘要：
（一）原告主張兩造簽有經銷契約書，約定由被告經銷原告生產之衛浴設備產品。被
      告於終止經銷契約時，仍積欠九十年七月份及八月份之貨款共三十三萬二千四
      百四十三元，屢經催討均未獲付款。上開貨款扣除被告前所繳交之電能熱水爐
      保證金二十七萬元，被告尚應給付貨款六萬二千四百四十三元未付，爰依據兩
      造之經銷契約，請求被告給付如訴之聲明所示金額之貨款及支付命令狀繕本送
      達之翌日起即九十一年五月二十一日至清償日止按年息百分之五計算之遲延利
      息等情。
（二）被告則以被告雖積欠原告貨款共六萬二千四百四十三元，但依慣例，原告均允
      許被告為存貨折讓，為原告所不爭執，存貨折讓即將原訂的存貨退還原告，被
      告再向原告訂購新進貨品時，上開退貨之款項可折抵新進貨物之貨款，此慣例
      與退貨無異。被告目前尚有原告產品價值六萬九千三百三十七元可退回原告，
      並以該存貨之價款抵銷上開貨款，被告並毋須再給付原告任何款項，爰請求駁
      回原告之訴等語資為抗辯。
三、法院之判斷：
（一）原告主張兩造間訂有經銷契約，被告終止經銷契約時仍有九十年七月、八月所
      訂購之貨品尚未給付貨款，扣除被告前所繳交之保證金，被告仍有貨款六萬二
      千四百四十三元為給付之事實，為被告所不爭執，堪信為真。被告雖抗辯稱，
      依照慣例被告將存貨退還原告，被告尚有存貨價值六萬九千三百三十七元可退
      還原告，退貨所得之款項已超過上開貨款，抵銷後，被告並無積欠原告任何款
      項云云，並提出存貨清單乙紙、銷貨單影本八紙及經銷契約書影本乙份為證。
      惟查：原告主張原告為維持公司之制度原本並不許可經銷商退貨，存貨折讓之
      部分，雖不爭執此為兩造之慣例，並未記載在經銷契約，但通常係在經銷契約
      繼續之狀態，原告才同意經銷商退還舊貨，重訂新貨，存貨之退貨款可折抵新
      貨價金之事實等語。依據上開兩造不爭執之事實觀之，原告同意存貨折讓係有
      其商業目的而優惠廠商以圖廠商繼續訂購新品，惟尚不能以此推定原告有同意
      經銷商任意退貨之慣例。被告復無法舉證證明原告確實有必須接受退貨之義務
      ，故被告辯稱其得以存貨退還原告而抵銷積欠之貨款云云，顯非可採。從而，
      原告主張依據兩造之經銷契約，訴請被告給付第一項所示之貨款及遲延利息，
      洵屬有據，應予准許。
（二）本件係小額訴訟程序為被告敗訴之判決，就被告敗訴部分，爰依職權宣告假執
      行。
四、據上論結，原告之訴為有理由，依民事訴訟法第四百三十六條之二十三、第四百
    三十六條第二項、第七十八條、第四百三十六條之十九條第一項、第四百三十六
    條之二十，判決如主文。
中　　　華　　　民　　　國　　九十一　　年　　　九　　　月　　 二十 　　日
                                  臺灣新竹地方法院新竹簡易庭
~B法　　　官　黃珮禎
右為正本係照原本作成。
如對本判決上訴，須於判決送達後廿日內向本院提出上訴。
~B書　記　官　彭連喜
中　　　華　　　民　　　國　　九十一　　年　　　九　　　月　　 二十 　　日
